【裁判字號】    99,台上,5641
【裁判日期】    990909
【裁判案由】    殺人等罪
【裁判全文】
最高法院刑事判決            九十九年度台上字第五六四一號
上  訴  人  台灣高等法院花蓮分院檢察署檢察官
被      告  甲○○
上列上訴人因被告殺人等罪案件，不服台灣高等法院花蓮分院中
華民國九十九年六月二十九日第二審判決（九十九年度少上訴字
第一號，起訴案號：台灣花蓮地方法院檢察署九十七年度少偵字
第六號），提起上訴，本院判決如下：
    主  文
上訴駁回。
    理  由
按刑事訴訟法第三百七十七條規定：上訴於第三審法院，非以判
決違背法令為理由不得為之；是提起第三審上訴，應以原判決違
背法令為理由，係屬法定要件；如果上訴理由書狀並未依據卷內
訴訟資料具體指摘原判決不適用何種法則或如何適用不當，或所
指摘原判決違法情事顯與法律規定得為第三審上訴理由之違法情
形不相適合時，均應認其上訴為違背法律上之程式，予以駁回。
本件原判決撤銷第一審關於被告甲○○殺人部分之科刑判決，改
判仍論處被告共同殺人罪刑（處有期徒刑拾年），另維持第一審
關於論處被告共同以非法方法，剝奪人之行動自由罪刑（處有期
徒刑柒月）之判決，駁回檢察官在第二審之上訴，已詳敘其調查
證據之結果及證據取捨並認定事實之理由；所為論斷，均有卷存
證據資料可資覆按。從形式上觀察，原判決並無違背法令之情形
。檢察官上訴意旨略以：原判決以被告犯罪時未滿十八歲，即逕
自適用刑法第十八條第二項規定予以減刑，卻未自被告之行為、
犯罪之動機、犯後態度等各角度，說明何以被告得以適用該項規
定予以減刑，顯有判決理由不備之違法等語。
惟查：刑法第十八條第二項規定：十四歲以上未滿十八歲人之行
為，得減輕其刑；此為實體法上賦予事實審法院得為自由裁量之
事項，倘原審行使此項職權，在客觀上並無違背比例原則、平等
原則而有顯然濫權失當者，即不得任意指為違法。本件原判決以
被告係民國七十九年十一月三日出生，有卷存資料可稽，而本件
案發日為九十六年九月六日，被告於行為時，為未滿十八歲之人
，因而依上開規定予以減輕其刑；經核此係原審自由裁量權之適
法行使，上訴意旨並未依據卷內訴訟資料，具體指摘原判決此項
職權之行使有違背上開得減刑規定之目的及濫權失當之違法，徒
指原判決未說明如何得適用上開規定，核與法律規定得為第三審
上訴理由之違法情形不相適合。應認檢察官之上訴為違背法律上
之程式，予以駁回。
據上論結，應依刑事訴訟法第三百九十五條前段，判決如主文。
中    華    民    國  九十九  年    九    月    九    日
                      最高法院刑事第七庭
                          審判長法官  林  永  茂
                                法官  蘇  振  堂
                                法官  林  立  華
                                法官  蔡  國  在
                                法官  陳  春  秋
本件正本證明與原本無異
                                      書  記  官
中    華    民    國  九十九  年    九    月   十五   日
                                                     ｍ

司法院資訊處製作；財團法人民間司法改革基金會備份。
